臺灣基隆地方法院基隆簡易庭民事判決
110年度基勞簡字第18號
原      告  林秋萍  
被      告  張品鳳即品鳳老人企業社

上列當事人間給付薪資事件，本院於民國110年11月1日言詞辯論
終結，判決如下：
    主  文
一、被告應給付原告新臺幣壹拾貳萬陸仟參佰陸拾捌元。
二、訴訟費用（除減縮部分外）新臺幣壹仟參佰參拾元由被告負
    擔。
三、本判決第一項得假執行，但被告如以新臺幣壹拾貳萬陸仟參
    佰陸拾捌元為原告預供擔保，得免為假執行。
    事實及理由
壹、程序部分
    按訴狀送達後，原告不得將原訴變更或追加他訴，但請求之
    基礎事實同一者、擴張或減縮應受判決事項之聲明者，不在
    此限，民事訴訟法第436條第2項準用第255條第1項第2款、
    第3款分別定有明文。查原告起訴時，訴之聲明第一項為：
    被告應給付原告新臺幣（下同）137,368元；嗣於本院民國1
    10年11月1日言詞辯論期日，原告當庭減縮訴之聲明，變更
    訴之聲明第一項為：被告應給付原告126,368元。原告上開
    訴之變更，請求之基礎事實同一，且核屬減縮應受判決事項
    之聲明，揆諸上開規定，應予准許。
貳、實體事項
一、原告起訴主張略以：
    原告前受僱於被告，月薪為33,000元（扣除勞健保費用後為
    31,798元）於109年11月6日離職。被告原承諾於110年2月26
    日前，清償積欠原告之109年7至10月薪資共計122,654元，
    然被告分文未付。嗣兩造於110年3月1日協商，被告應於110
    年3月31日前清償原告109年7至11月之薪資（各月份薪資如
    附表所示），然被告迄未清償，履經催討均未置理，為此提
    起本件訴訟。並聲明：㈠被告應給付原告126,368元。㈡訴訟
    費用由被告負擔。
二、被告答辯略以：
    原告之月薪應為30,000元，且原告於109年10月底離職，自
    無11月份之薪水。而被告已給付7、8月份的薪水，只欠原告
    9月、10月薪資未付，原告工作遲到、早退，且被告還沒有
    找到原告的打卡記錄，所以無法核對原告請求的金額。被告
    不承認原告提出的數字。又原告離職時，被告交給原告的20
    ,000元郵票只剩下361元，還有1輛車號000的機車（下稱系
    爭機車）也不見了，工作日誌及電腦資料都沒有還給被告等
    語。並聲明：不同意原告之請求。
三、本院之判斷：
　　原告主張：其曾受僱於被告，現已離職等情，為被告所無爭
    執，堪信為真。至於原告主張被告尚積欠109年7月至11月薪
    資126,368元等情，則為被告所否認，並以上開情詞置辯。
    是本件應審酌：被告是否積欠原告薪資、如有積欠，所積欠
    之金額為何，及被告以原告未返還郵票、系爭機車及工作日
    誌等而拒絕給付，是否有據。茲分述如下：
  ㈠原告主張其受僱於被告之薪資為每月33,000元，扣除勞健保
    費用後為31,798元等情，為被告所否認，辯稱：原告之薪資
    為每月30,000元等語。按當事人主張有利於己之事實者，就
    其事實有舉證之責任。但法律別有規定，或依其情形顯失公
    平者，不在此限。民事訴訟法第277條定有明文。經查，依
    原告於本院言詞辯論期日當庭提出之手寫收支明細資料，其
    內容載有：「秋萍11月薪水31798-」、「秋萍12月薪水3179
    8-」，下方則有「張品鳳看過」之文字。被告亦承認該「張
    品鳳看過」係其本人親簽（本院言詞辯論筆錄第5頁），據
    此，原告主張其薪資扣除勞健保費用後為31,798元等情，已
    屬可採。並觀之原告所提出之勞工保險被保險人投保資料表
    （明細），原告自108年8月1日（生效日期）至109年11月1
    日（退保日期），投保單位為品鳳老人企業社，投保薪資為
    33,300元。而108年、109年之勞工保險投保薪資分級表投保
    薪資等級第9級之月薪資總額為31,801元至33,300元。則原
    告主張其薪資33,000元等情，亦與所提出之勞工保險被保險
    人投保資料表（明細）互核相符。綜上各情，原告主張其薪
    資為33,000元，扣除勞健保費用後為31,798元等情，已堪採
    認。被告雖於本院言詞辯論期日，針對原告所述「（附件四
    上面的各月薪資是如何算出來的？）我是用3萬3扣掉勞健保
    與請假的金額」等語，被告陳稱：「之前在汐止上班的時候
    有給過這麼高，3萬3或3萬5，後來搬到平溪來工作，7月、6
    月的時候薪水就改3萬而已」等語（本院言詞辯論筆錄第5頁
    ），惟原告既已提出證據證明其薪資為33,000元，業如前述
    ，則倘被告主張兩造曾合意調降薪資為30,000元，即應由被
    告就此有利於己之事實負舉證責任，方符合公平，惟被告並
    未提出任何證據以資證明，所辯自難採認。綜上，原告主張
    其薪資33,000元，扣除勞健保費用後為31,798元等情，堪信
    為真。
  ㈡原告主張被告積欠其109年7月至11月之薪資共計126,368元等
    情，亦為被告所否認。經查：
  ⒈原告主張其受僱於被告之最後工作日為109年11月6日。被告
    則辯稱：原告受僱到109年10月底，印象中原告109年11月沒
    有上班等語。經查，觀之原告所提出之兩造LINE對話紀錄，
    兩造於109年11月2日至11月5日，有工作指示、工作相關檔
    案之傳送等對話內容，11月2日、11月5日原告並分別向被告
    請假1小時。11月6日被告則貼某表格之照片（原告所提出之
    列印資料不完整）等情。依兩造上開LINE對話紀錄之互動情
    形，堪信原告主張其實際工作至109年11月6日（其中請假2
    小時）等情為真實。被告空言辯稱：原告109年度10月底離
    職等情，並非可取。 
  ⒉而原告每月薪資於扣除勞健保費用後實領31,798元等情，業
    經認定如前，原告主張其109年7月至10月應領之薪資係如附
    表編號⒈至⒋所示金額等情，既未超出上揭31,798元之範圍，
    應屬可信。而原告主張109年11月份之薪資為3,714元，計算
    方式為以每日1,000元，工作4日，請假2小時（本院按：原
    告109年11月4日請假）等情（見本院言詞辯論筆錄第4、5頁
    ），未逾以原告每月實領薪資31,798元為標準而計算所得之
    金額，亦屬可採。是以，原告主張其109年7月至11月應得之
    薪資係如附表所示等情，堪予採認。至於被告辯稱：還沒找
    到原告的打卡記錄，還沒校對云云，而否認原告所主張之金
    額。惟按雇主應置備勞工工資清冊，將發放工資、工資各項
    目計算方式明細、工資總額等事項記入。工資清冊應保存5
    年。且雇主應置備勞工出勤紀錄，並保存5年。勞動基準法
    第23條第2項、同法第30條第5項定有明文，是以，倘若被告
    認為原告所主張之上揭薪資中，有因請假或遲到、早退，或
    其他原因而不應給付者，即應由被告就所保存之工資清冊、
    出勤記錄自行核對後，具體指明有哪些不應給付薪資之時間
    、金額、原因，並舉證以實其說，惟被告僅空言否認，並未
    具體指明及證明有何不應給付之具體事由及其金額，所辯自
    難採信。
  ⒊綜上，原告主張被告應給付109年7月至11月之薪資合計126,3
    68元等情，堪予採認。
  ㈢被告雖辯稱：業已給付原告109年7月、8月份之薪資云云，惟
    為原告所否認。按請求履行債務之訴，原告就其所主張債權
    發生原因之事實，固有舉證之責任，若被告自認此項事實而
    主張該債權已因清償而消滅，則清償之事實，應由被告負舉
    證之責任，此觀民事訴訟法第277條之規定自明（最高法院2
    8年渝上字第1920號判決意旨可資參照）。本件原告109年7
    月1日至109年11月6日之薪資合計126,368元，業經認定如前
    ，則倘被告辯稱已經給付，自應由被告就所主張之清償事實
    ，負舉證責任。惟被告僅陳稱：我有給原告一大筆錢，叫他
    自己扣3萬等語（本院言詞辯論筆錄第4頁），並未提出確切
    證據以實其說，所辯自難採認。
  ㈣至被告抗辯原告未將工作日誌及電腦檔案交接予被告，亦未
    歸還所保管之郵票及系爭機車等語，原告則以：工作日誌及
    電腦檔案離職當日有交給被告，郵票經業務使用後，離職時
    實際上只剩2、300元，且伊並未保管系爭機車等語。經查，
    被告並未舉證證明原告所保管之郵票，經業務使用後，於原
    告離職時之剩餘價值多於原告所交接之361元，亦未證明原
    告負責保管系爭機車一事。所辯已難採認。況被告並未具體
    說明，何以此等事由得作為其拒絕給付積欠薪資之正當理由
    ，從而，本院自難憑被告此部分之辯解，為有利被告之認定
    ，附此敘明。
四、綜上所述，原告請求被告給付109年7月至11月之積欠薪資12
    6,368元，為有理由，應予准許。
五、本件原告減縮後之請求金額為126,368元，該部分第一審裁
    判費為1,330元，應由敗訴之被告負擔（減縮部分之裁判費
    ，參諸民事訴訟法第83條第1項規定，應由原告負擔，而無
    庸諭知於主文)。 
六、法院就勞工之給付請求，為雇主敗訴之判決，應依職權宣告
    假執行，前項請求，法院應同時宣告雇主得供擔保或將請求
    標的物提存而免假執行，為勞動事件法第44條第1項、第2項
    所明定。本判決主文第一項命給付，係就勞工之給付請求為
    被告即雇主敗訴之判決，依前開規定，應依職權宣告假執行
    及免為假執行。
七、本件事證已臻明確，兩造其餘主張舉證及攻擊防禦方法，經
    核於判決結論無涉或無違，爰不一一論述。
參、據上論結，本件原告之訴為有理由，依民事訴訟法第78條、
    勞動事件法第44條第1項、第2項，判決如主文。
中　　華　　民　　國　　110 　年　　11　　月　　29　　日
                  民事庭法  官  高偉文
以上正本係照原本作成。
如對本判決上訴，須於判決送達後20日內向本院提出上訴狀。如
委任律師提起上訴者，應一併繳納上訴審裁判費。
中　　華　　民　　國　　110 　年　　11　　月　　29　　日
                        書記官 蕭靖蓉
附表   編號 月份（民國109年） 請求之薪資金額（新臺幣） ⒈ 7月份 31,798元 ⒉ 8月份 31,798元 ⒊ 9月份 27,398元 ⒋ 10月份 31,660元 ⒌ 11月份 3,714元 合計  126,368元